臺灣新北地方法院刑事判決
111年度審交易字第156號
公  訴  人  臺灣新北地方檢察署檢察官
被      告  徐浩彬


選任辯護人  呂秋𧽚律師
            彭繹豪律師
上列被告因過失傷害案件，經檢察官提起公訴（110年度偵字第2
2729號），被告於本院準備程序中就被訴事實為有罪之陳述，經
告知簡式審判程序之旨，並聽取當事人之意見後，經本院裁定行
簡式審判程序，判決如下：
    主    文
徐浩彬犯過失致重傷害罪，處有期徒刑陸月，如易科罰金，以新
臺幣壹仟元折算壹日。
    犯罪事實
一、徐浩彬（肇事逃逸部分，業經檢察官另為不起訴處分確定）
    於民國110年1月11日上午8時53分許，駕駛車牌號碼000－000
    0號自用小客貨車，沿新北市○○區○○路0段000巷○○○道○○○○○
    巷○○○路0段○○○○號誌路口，欲駛出巷口右轉進入重新路5段
    之際，本應注意支線道車輛應讓幹線道車輛先行，而當時天
    候雖有雨，路面濕潤但無缺陷、且無障礙物、視距良好等狀
    況，並無不能注意之情事，竟疏未注意，貿然駛出巷口欲右
    轉入重新路5段，適有蘇暐宸騎乘車牌號碼000－000號重型機
    車，沿重新路5段（幹線道）往三重方向騎行於內側車道，
    於變換至外側車道時，恰行駛至該巷口前，亦未注意車前狀
    況，以致於見徐浩彬之車輛自巷口駛出時，一時反應不及，
    煞車過猛而人車倒地滑行，而與徐浩彬之車輛發生擦撞，並
    撞擊左前方在內側車道停等紅燈之吳彥霖所駕之車輛，因而
    受有第2至6節胸椎骨折併脊髓神經損傷、左肩胛骨骨折、臂
    神經叢麻痺而致雙下肢體癱瘓等嚴重減損一肢以上之機能之
    重傷害。
二、案經蘇暐宸訴由新北市政府警察局三重分局報告臺灣新北地
    方檢察署檢察官偵查起訴。
    理    由
一、查本案被告徐浩彬所犯係死刑、無期徒刑、最輕本刑為3年
    以上有期徒刑以外之罪，且非高等法院管轄第一審案件，其
    於準備程序中就被訴事實為有罪之陳述，經本院告知簡式審
    判程序之旨，並聽取公訴人、被告及辯護人之意見後，經裁
    定進行簡式審判程序審理，則本案證據之調查，依刑事訴訟
    法第273條之2規定，自不受同法第159條第1項、第161條之2
    、第161條之3、第163條之1及第164條至第170條規定之限制
    ，合先敘明。
二、認定事實之理由及證據：
(一)前揭犯罪事實，業據被告於本院準備程序及審理時均坦承不
    諱，核與證人即告訴人蘇暐宸於警詢中（見偵字卷第8至9頁
    ）、證人吳彥霖於警詢及偵查中（見偵字卷第11至12頁、第
    114至115頁）證述之情節大致相符，並有道路交通事故現場
    圖、道路交通事故調查報告表(一)(二)、交通事故現場及車
    輛外觀照片14張、行車紀錄器翻拍照片6張（見偵字卷第15
    至18頁、第21頁、第22至28頁、第29至31頁）、衛生福利部
    樂生療養院110年2月16日診斷證明書、林口長庚紀念醫院11
    0年1月26日診斷證明書、臺北榮民總醫院110年3月23日診斷
    證明書、臺北市立聯合醫院陽明院區110年4月9日診斷證明
    書各1件（見偵字卷第66至68之1頁）、新北市政府車輛行車
    事故鑑定會新北車鑑字第0000000號鑑定意見書1份（見偵字
    卷第100至101頁）及臺北榮民總醫院復健醫學部工作功能評
    估報告1份（見本院卷第89至91頁）附卷可稽，足認被告上
    開任意性自白與事實相符，應堪採信。
(二)按汽車行駛至無號誌之交岔路口，支線道車應暫停讓幹線道
    車先行。道路交通安全規則第102條第1項第2款訂有明文。
    被告領有汽車駕駛執照，有證號查詢汽車駕駛人資料1份可
    參（見偵字卷第40頁），對上開規定理應知之甚稔並應確實
    遵守，依其智識能力，及參以案發時天候雖有雨、路面濕潤
    但無缺陷、且無障礙物、視距良好等狀況，業據證人吳彥霖
    於警詢時陳述明確（見偵字卷第20頁道路交通事故談話紀錄
    ），並有上開交通事故現場照片可參（此部分道路交通事故
    調查報告表(一)之記載有誤），並無不能注意之情事，竟疏
    未注意遵守上開交通安全規定，於行駛至無號誌之交岔路口
    ，支線道車未讓幹線道車先行，因而肇致本件事故發生，堪
    認被告就本件交通事故之發生為有過失甚明，縱告訴人蘇暐
    宸疏未注意車前狀況，與有過失，但並不因此而得免除被告
    之刑事過失責任。
(三)又告訴人蘇暐宸所受前揭重傷害係因本件交通事故所致，而
    本件交通事故復因被告上開過失行為所致，是被告上開過失
    肇事行為與告訴人所受重傷害結果間，具有相當因果關係。
　　至辯護人雖請求將上開新北市政府車輛行車事故鑑定會鑑定
    意見送請新北市車輛行車事故鑑定覆議會覆議，惟被告就本
    件交通事故之發生，具有過失，告訴人蘇暐宸疏未注意車前
    狀況，與有過失，已如前述，是本案待證事實已臻明瞭無再
    送請覆議調查之必要，附此敘明。
(四)綜上所述，本案事證明確，被告犯行堪予認定，應依法論科
    。　
三、論罪科刑：
(一)告訴人蘇暐宸因本案車禍事故而致受有第2至6節胸椎骨折併
    脊髓神經損傷、左肩胛骨骨折、臂神經叢麻痺而致雙下肢體
    癱瘓，顯已達刑法第10條第4項第4款所定嚴重減損一肢以上
    之機能之重傷程度無訛。核被告所為，係犯刑法第284條後
    段之過失致重傷害罪。
(二)爰以行為人之責任為基礎，審酌被告身為駕駛人駕車，本應
    遵守交通規則，避免造成自己與他人之生命、身體、財產之
    危險，惟竟未能謹慎駕車，而有上揭過失，肇致告訴人蘇暐
    宸受有重傷害之結果，所為實有不該；兼衡被告前無犯罪紀
    錄，素行尚佳，並參以其碩士畢業之智識程度（見本院卷附
    之個人戶籍資料查詢結果）、於本院審理時自陳之家庭生活
    與經濟狀況（詳見本院簡式審判筆錄第6頁）、其過失情節
    、告訴人與有過失之情形，檢察官起訴書據以請求從輕量刑
    、告訴人所受傷勢程度，及被告犯後坦承犯行，惟尚未能與
    告訴人達成和解賠償損害或取得諒解，告訴代理人請求從重
    量刑，公訴人於審理時據以請求審酌告訴人代理人之意見等
    一切情狀，量處如主文所示之刑，並諭知如易科罰金之折算
    標準。　
據上論斷，應依刑事訴訟法第299條條第1項前段，刑法第284條
後段、第41條第1項前段，刑法施行法第1條之1第1項，判決如主
文。
本案經檢察官姜長志提起公訴，檢察官陳伯青到庭執行職務。
中　　華　　民　　國　　111 　年　　11　　月　　23　　日
                  刑事第二十五庭  法  官  白光華  
上列正本證明與原本無異。
如不服本判決，應於判決送達後20日內敘明上訴理由，向本院提出上訴狀 (應附繕本) ，上訴於臺灣高等法院。其未敘述上訴理由者，應於上訴期間屆滿後20日內向本院補提理由書「切勿逕送上級法院」。                                  
                                  書記官  楊貽婷
中　　華　　民　　國　　111 　年　　11　　月　　23　　日
附錄本案論罪科刑法條：
中華民國刑法第284條
因過失傷害人者，處 1 年以下有期徒刑、拘役或 10 萬元以下
罰金；致重傷者，處 3 年以下有期徒刑、拘役或 30 萬元以下
罰金。